臺灣臺北地方法院刑事判決
111年度原訴字第34號
公  訴  人  臺灣臺北地方檢察署檢察官
被      告  范子旂




指定辯護人  本院公設辯護人沈芳萍  
上列被告因傷害案件，經檢察官提起公訴（111年度偵字第11309
號），被告於準備程序中就被訴事實為有罪之陳述，經本院合議
庭裁定由受命法官獨任行簡式審判程序，判決如下：
    主  文
范子旂犯傷害罪，處拘役貳拾日，如易科罰金，以新臺幣壹仟元
折算壹日。又犯傷害罪，處拘役貳拾伍日，如易科罰金，以新臺
幣壹仟元折算壹日。應執行拘役參拾伍日，如易科罰金，以新臺
幣壹仟元折算壹日。
    事  實
一、范子旂於民國111年2月19日3時許，在臺北市○○區○○路000號
    松江錢櫃611包廂內，酒後與在包廂內飲酒之人發生口角爭
    執，竟基於傷害之犯意，徒手抓傷同在包廂內飲酒之黃聖文
    ，另基於傷害之犯意，拿酒杯丟向在場之林弘森，致黃聖文
    受有左側肩膀擦傷，林弘森受有頭皮開放性傷口及挫傷之傷
    害。
二、案經黃聖文及林弘森訴由臺北市政府警察局中山分局報告臺
    灣臺北地方檢察署檢察官偵查後提起公訴。
    理  由
一、本件被告范子旂所犯係死刑、無期徒刑、最輕本刑為3年以
    上有期徒刑或高等法院管轄第一審案件以外之罪，被告於準
    備程序中就被訴事實為有罪之陳述，經告知簡式審判程序之
    旨，並聽取公訴人、被告及辯護人之意見後，本院合議庭認
    為無不得或不宜改依簡式審判程序進行之處，爰依刑事訴訟
    法第273條之1第1項之規定裁定本件由受命法官獨任行簡式
    審判程序。是本件之證據調查，依刑事訴訟法第273條之2規
    定，不受同法第159條第1項、第161條之2、第161條之3、第
    163條之1及第164條至第170條規定之限制，先予敘明。
二、上開犯罪事實，業據被告於本院審理時坦承不諱（見本院卷
    第38、44、48頁），核與證人即告訴人黃聖文警詢時、證人
    即告訴人林弘森警詢時、證人任佩璇警詢時之證述（見偵卷
    第10至13、7至8頁）大致相符，且有診斷證明書（見偵卷第
    17至18頁)、照片（見偵卷第14至16頁）、臺北市中山分局
    長春路派出所110報案紀錄單、臺北市政府警察局中山分局
    長春路派出所受理各類案件紀錄表及受(處)理案件證明單（
    見偵卷第19至20頁、第24-1至25-1頁）附卷可稽，綜合上開
    補強證據，足資擔保被告上開自白之上述犯罪情節，應具有
    相當程度之確信性，並核與事實相合，應堪信屬實。從而，
    本案事證明確，被告犯行堪予認定，應予依法論科。
三、論罪科刑：　　
（一）核被告所為，係犯刑法第277條第1項之傷害罪。
（二）被告傷害黃聖文及林弘森之犯行，犯意各別，行為互殊，
      應予分論併罰
（三）至辯護人請求依刑法第59條規定酌量減輕被告之刑部分，
      查本件被告之犯罪情狀並無顯可憫恕、認科以最低度刑仍
      嫌過重之情形，而無刑法第59條規定之適用，併此敘明。
（四）爰以行為人之責任為基礎，審酌被告僅因與告訴人等發生
      爭執，卻不思以理性、和平之方式解決，反以徒手抓傷及
      丟酒杯之方式，致告訴人等受有前揭傷害，行為自非可取
      ；惟念及被告坦承犯行，雖未與告訴人等達成和解，然係
      因告訴人等表示沒有意願與被告調解所致（見審原訴卷第
      55、57頁）；兼衡被告自陳大學肄業之智識程度，從事自
      由業，每月收入約新臺幣2萬元，無人需其扶養之家庭經
      濟生活狀況（見本院卷第48頁），及其犯罪之動機、目的
      、手段、所生危害等一切情狀，分別量處如主文所示之刑
      ，及定其應執行之刑，並均諭知易科罰金之折算標準。
四、沒收：
　　未扣案之酒杯1個雖為被告為本案犯行所用之物，然該等物
    品非違禁物，又欠缺刑法上重要性，爰依刑法第38條之2第2
    項規定，不予宣告沒收。　　
據上論斷，應依刑事訴訟法第273條之1第1項、第299條第1項前
段，判決如主文。
本案經檢察官郭郁提起公訴，檢察官郭昭吟到庭執行職務。　　
中　　華　　民　　國　　111 　年　　10　　月　　18  　日
　　　　　　　　　刑事第二十三庭法　官　許峻彬
上正本證明與原本無異。 
如不服本判決應於收受送達後20日內向本院提出上訴書狀，並應
敘述具體理由；其未敘述上訴理由者，應於上訴期間屆滿後20日
內向本院補提理由書（均須按他造當事人之人數附繕本）「切勿
逕送上級法院」。告訴人或被害人如對於本判決不服者，應具備
理由請求檢察官上訴，其上訴期間之計算係以檢察官收受判決正
本之日期為準。 因疫情而遲誤不變期間，得向法院聲請回復原
狀。
                               書記官  許雅玲 
中　　華　　民　　國　　111 　年　　10　　月　　19  　日
附錄本判決論罪科刑法條：
中華民國刑法第277條第1項　　　　　　　
傷害人之身體或健康者，處5年以下有期徒刑、拘役或50萬元以下罰金。